---
title: "Further EDA"
output: html_document
---

```{r setup, include=FALSE}
library(magrittr)
library(dplyr)
require(ggpubr)
library(ggmap)
```

## 今天要來探討的是在新德里的餐廳裡，影響網路評分的因素。

#### 我們先匯入資料，並看看我們的dataset長什麼樣子
```{r}
zomato <- read.csv("~/Github/CSX_RProject_Summer_2018/week_4/zomato-restaurants-data/zomato.csv")
summary(zomato)
```

#### 我們可以看到佔大多數的餐廳是位於新德里。為了去除不同文化和習俗的變素，我們就只專注於新德里的餐廳。
```{r}
zomato$City <- as.character(zomato$City)

Delhi_food <- zomato %>%
  ungroup() %>%
  filter(., City == "New Delhi")
```

#### 我們來看看餐廳的分佈吧。
```{r, message=FALSE}
CountriesMap <- qmap("New Delhi", color = "bw", legend = "topleft")
CountriesMap +
  geom_point(aes(x = Longitude, y = Latitude), 
             data = Delhi_food)
```

#### 我們先來看看網路外送會不會影響總評分。我們來看看在有沒有網路外送会不会有不同的總評分分佈。
```{r}
ggplot(Delhi_food, aes(x = Aggregate.rating)) + 
  geom_histogram(fill = "turquoise3") +
  facet_wrap(~Has.Online.delivery) +
  geom_vline(aes(xintercept = mean(Delhi_food$Aggregate.rating), linetype = "Mean")) +
  geom_vline(aes(xintercept = median(Delhi_food$Aggregate.rating), linetype = "Median"))
```
```{r}
print(mean(Delhi_food$Aggregate.rating))
print(median(Delhi_food$Aggregate.rating))
```
#### 看起來沒有外送很有可能會被給0分哦。
#### 不過我們得將兩個變數放入t-test 才能下定論。
#### *H0: 有沒有網路外送, 評分不受影響。*
#### *H1: 有沒有網路外送，評分會受影響。*
```{r}
t.test(Aggregate.rating ~ Has.Online.delivery, data = Delhi_food)
```
#### 從上述結果來看，我們可以說，**有和沒有網路外送的餐廳的平均評差異是顯著的**。（p 值少于 0.05）。  

#### 我們現在再來看餐廳的價位是否會影響評價。我們以數據裡面，平均兩人餐花費的變數來代表價位吧。
```{r}
ggplot(Delhi_food, aes(x = Average.Cost.for.two, y = Aggregate.rating)) +
  geom_point(colour = "red")
```

####我們先用correlation來看看兩個變數是否有關聯。必須用spearman，因為兩個變數的分佈都不是normal distribution。
```{r}
Delhi_food %>%
summarise(N = n(), r = cor(Aggregate.rating, Average.Cost.for.two, use = "pairwise.complete.obs", method = "spearman"))
```
#### 哦。看起來還有點關聯哦。**似乎越貴，評價越高哦**。
。  
#### 我們再來看投票數吧，畢竟沒有被給評分的餐廳當然會零分。
```{r}
ggplot(Delhi_food, aes(x = Votes, y = Aggregate.rating)) +
  geom_point(colour = "blue")
```

#### 我們再來跑一下correlation！
```{r}
Delhi_food %>%
  summarise(N = n(), r = cor(Aggregate.rating, Votes, use = "pairwise.complete.obs", method = "spearman"))
```

#### 哦！有蠻大的關聯度喲！哦！**投票數和評分似乎有蠻大的關聯度喲**！

#### 我接下來再來看另一個價位的變數:1是檔次最低的一組餐廳，4是檔次最高的一組。
```{r}
Delhi_food$Price.range <- factor(Delhi_food$Price.range, levels = c(1, 2, 3, 4))

ggplot(data = Delhi_food, 
       aes(x = Price.range, y = Aggregate.rating)) +
  geom_jitter(fill = "red") +
  geom_hline(yintercept = mean(Delhi_food$Aggregate.rating) , 
             linetype = 1, colour = "red") +
  labs(x = 'Price Range', y = 'Aggregate Rating') +
  annotate(geom="text", label="mean", x=0.5, y=mean(Delhi_food$Aggregate.rating), vjust=-1, colour = "red")
```

#### 我們來看看每組的平均評分.
```{r}
tapply(Delhi_food$Aggregate.rating, Delhi_food$Price.range, mean)
ggline(Delhi_food, x = "Price.range", y = "Aggregate.rating",
  add = c("mean_se"),
  order = c(1, 2, 3, 4),
  ylab = "Aggregate Ratings", xlab = "Price Range") +
  ggtitle("Mean ratings for the different price range restaurants")
```

#### 現在我們就來檢查：
#### *H0: 不同價位的餐廳評分沒有明顯的差異。*
#### *H1: 不同價位的餐廳評分有明顯的差異。*
```{r}
price_anova <- aov(Aggregate.rating ~ Price.range, data = Delhi_food)
summary(price_anova)
```
#### 於是我們可以說**不同價位的餐廳評分有明顯的差異**.
#### 可是每組之間的差異都不一樣，所以我們必須繼續鑽研下去.
```{r}
TukeyHSD(price_anova)
```
#### 所有組跟組之間的比較，可以看出除了4-3的比較不顯著，(Confidence Interval 有0)，其他的比較都很顯著。 (Confidence Interval 沒有0)。

#### 接下來我們試著把以上的結果視覺化吧
```{r}
price_mod1 <- lm(Aggregate.rating ~ Price.range, data = Delhi_food)
summary(price_mod1)

anova(price_mod1)
confint(price_mod1)

price_mod = data.frame(Fitted = fitted(price_mod1),
                       Residuals = resid(price_mod1),
                       Treatment = Delhi_food$Price.range)

ggplot(price_mod, aes(Fitted, Residuals, colour = Treatment)) +
  geom_point()
```
  
#### 我们可以看到group3 和group4 的residual 跟fitted 的差异都不大。於是我們可以說**越高檔次的餐廳，越有可能得到好評，但效應會逐漸遞減。**